# 关于预付账款利息资本化

提问人：smail123456 时间：2021-04-11 12:33:11
陈版，想咨询下：
国内母公司（人民币记账本位币）在境外设立全资二级（美元记账本位币）、三级子公司（印尼币记账本位币）。
现三级子公司属于建设期，除权益资本外，需要国内母公司资金支持。国内按照建设资金需求，需要向境外三级子公司美元支付借款（外管按照借款报备），同时支付美元资金和三级子公司资金使用能基本匹配。
国内母公司以外销为主，有较多美元余额，同时借有大额人民币银行借款（一般经营借款），母公司资金投资主要就支付境外建设款。
问题 1 ：母公司支付境外美元，能否按照人民币借款匹配美元借款规模，参考一般借款，计算境外三级子公司利息资本化。
问题 2 ：若可以资本化，但三级子公司建设期间需要频繁预付工程、设备款或工程物资，建设期间转在建工程，那么在预付工程款时（账面挂账其他非流动资产、工程物资），是否可以计入占用资金并计提资本化利息
问题 3 ：若不可以资本化，是否有解决方案。因为境外建设资金需求巨大且周期较长，母公司日常经营所需资金较充足。

回答人：chenyiwei
不可以这样处理。由于外汇管制的原因，外汇和人民币的资金流实际上是分开的，除了经过外管批准的换汇以外。因此，没有证据表明合并报表层面三级子公司的资本支出与母公司的人民币借款之间存在直接或间接的对应关系。即无证据表明资本支出占用了母公司的一般借款。故不可以将一般借款利息予以资本化。
参考：《中审众环研究 2020 》之“问题1-1-39（一般借款费用资本化问题）”、“问题1-1-45（集团统贷统还的借款费用资本化问题）”等。